【裁判字號】    99,訴,17
【裁判日期】    990224
【裁判案由】    違反毒品危害防制條例
【裁判全文】
臺灣嘉義地方法院刑事判決                99年度訴字第17號
公  訴  人  臺灣嘉義地方法院檢察署檢察官
被      告  甲○○
上列被告因違反毒品危害防制條例案件，經檢察官提起公訴（
98年度撤緩毒偵字第33號），被告於準備程序中就被訴事實為有
罪之陳述，本院合議庭裁定由受命法官改依簡式審判程序審理，
判決如下：
    主  文
甲○○施用第一級毒品，累犯，處有期徒刑捌月。
    犯 罪 事 實
一、甲○○前因違反麻醉藥品管理條例案件，經本院於民國87年
    3月19日，以86年度訴字第876號判決判處有期徒刑3年確定
    ，再因肅清煙毒條例等案件，經本院於87年4月9日，以86年
    度訴字第814號判決判處有期徒刑4月、3年4月，定應執行有
    期徒刑3年6月確定，上開各罪經裁定應執行有期徒刑6年6月
    ，於90年3月22日縮短刑期假釋出監，付保護管束，93年2月
    15日保護管束期滿，假釋未經撤銷，所餘未執行之刑以已執
    行論而執行完畢，另因施用毒品案件，經本院以96年度毒聲
    字第3號裁定令入勒戒處所施以觀察、勒戒，於96年3月1日
    認無繼續施用毒品傾向而釋放，並經臺灣嘉義地方法院檢察
    署檢察官以96年度毒偵字第300號不起訴處分確定，猶不知
    悔改，於前揭觀察、勒戒執行完畢釋放後5年內，復基於施
    用第1級毒品海洛因之犯意，於96年10月8日上午某時，在嘉
    義縣義竹鄉中平村中庄30之3號住處，以將海洛因攙入香菸
    後點火吸食煙霧之方式，施用海洛因1次，嗣經警於96年10
    月10日中午12時55分許持搜索票至上址而查獲，並經其同意
    採集尿液送驗，結果呈嗎啡（海洛因代謝物）陽性反應，而
    悉上情。。
二、案經臺南縣警察局移送臺灣嘉義地方法院檢察署檢察官偵查
    起訴。
    理  由
壹、程序事項
    本件於準備程序進行中，被告甲○○就被訴事實為有罪之陳
    述，且所犯係死刑、無期徒刑、最輕本刑為3年以上有期徒
    刑以外之罪，經本院告知簡式審判程序之旨，並聽取檢察官
    及被告之意見後，依刑事訴訟法第273條之1第1項之規定，
    裁定進行簡式審判程序，復依刑事訴訟法第273條之2規定，
    不適用證據提示、交互詰問及傳聞法則有關證據能力限制等
    規定，先予敘明。
貳、實體事項
一、前揭犯罪事實，業據被告於警詢、偵查中、本院行準備程序
    及審理時坦承不諱（見警卷第1至3、7至8頁；96年度毒偵字
    第1631號卷第8頁；本院卷第33、39頁），又其經警持搜索
    票至其住處搜索，並於96年10月10日下午2時55分許，經警
    採集尿液送驗，由檢驗單位以酵素免疫分析法為初步檢驗，
    再以氣相層析質譜儀法為確認檢驗，結果呈嗎啡（海洛因代
    謝物）陽性反應乙情，此有長榮大學確認報告、臺南縣警察
    局刑警大隊採集尿液名對照表（代號：096K024）、搜索票
    、搜索筆錄、採尿作業管制紀錄清冊各1份在卷可佐（見警
    卷第10、11、15至18頁），而以氣相層析質譜儀法作為毒品
    藥物及其代謝產物之定性及定量分析，可排除偽陽性之可能
    ，堪為補強證據，足以擔保被告任意性自白與事實相符。另
    被告前因施用毒品案件，經本院裁定令入勒戒處所施以觀察
    、勒戒後，於96年3月1日因認無繼續施用毒品傾向而釋放，
    並經臺灣嘉義地方法院檢察署檢察官以96年度毒偵字第300
    號不起訴確定，此有臺灣高等法院被告前案紀錄表1份附卷
    足稽，其於觀察、勒戒執行完畢釋放後5年內，再犯本件施
    用毒品案件，依法應予追訴處罰。綜上所述，本件事證明確
    ，被告犯行洵堪認定，應依法論科。
二、按海洛因為毒品危害防制條例第2條第2項第1款所定之第1級
    毒品，核被告所為，係犯毒品危害防制條例第10條第1項之
    施用第1級毒品罪，其持有海洛因之低度行為，應為施用之
    高度行為所吸收，不另論罪。又被告前因麻醉藥品管理條例
    等案件，經法院分別判處罪刑確定，經裁定應執行有期徒刑
    6年6月確定，於90年3月22日縮短刑期假釋出監，付保護管
    束，93年2月15日保護管束期滿，假釋未經撤銷，所餘未執
    行之刑以已執行論而執行完畢，已於犯罪事實欄詳述，亦有
    上開被告前案紀錄表等件存卷為按，其於受徒刑之執行完畢
    ，5年以內故意再犯本件有期徒刑以上之罪，為累犯，應依
    刑法第47條第1項規定，加重其刑。爰審酌被告高職肄業之
    智識程度，前因施用毒品案件，經觀察、勒戒，有上揭前案
    紀錄表附卷可參，猶再施用毒品，顯見尚無戒除之決心，施
    用毒品除戕害自身健康外，對社會秩序亦有潛在危害，惟念
    其犯後坦認犯行，本次犯罪並未造成他人實害，且原係經檢
    察官緩起訴處分，於緩起訴期間再犯他案而遭撤銷緩起訴，
    被告自承與祖父、父、母親、兄同住、務農之家庭、經濟狀
    況等一切情狀，量處如主文所示之刑，以示懲儆。
據上論斷，應依刑事訴訟法第273條之1第1項、第299條第1項前
段，毒品危害防制條例第10條第1項，刑法第11條前段、第47條
第1項，判決如主文。
本案經檢察官侯德人到庭執行職務。
中    華    民    國    99    年    2    月    24    日
                  刑事第二庭  法  官  林青怡
以上正本證明與原本無異。
如不服本判決應於收受判決後10日內向本院提出上訴書狀，並應
敘述具體理由；其未敘述上訴理由者，應於上訴期間屆滿後20日
內向本院補提理由書（均須按他造當事人之人數附繕本）「切勿
逕送上級法院」。
中    華    民    國    99    年    2     月    24    日
                              書記官  李佳惠
附錄論罪科刑法條
毒品危害防制條例第10條
施用第一級毒品者，處6月以上5年以下有期徒刑。
施用第二級毒品者，處3年以下有期徒刑。

司法院資訊處製作；財團法人民間司法改革基金會備份。
